【裁判字號】    89,上易,7
【裁判日期】    890131
【裁判案由】    動產擔保交易法
【裁判全文】
臺灣高等法院花蓮分院刑事判決            八十九年度上易字第七號
    上   訴   人  臺灣花蓮地方法院檢察署檢察官
    上訴人即被告  甲○○
右列上訴人因被告違反動產擔保交易法案件，不服臺灣花蓮地方法院八十八年度易字
第七三五號中華民國八十八年十一月三十日第一審判決( 起訴案號：臺灣花蓮地方法
院檢察署八十八年度偵字第二二四四號 )，提起上訴，本院判決如左：
    主  文
原判決撤銷。
甲○○動產擔保交易之債務人，意圖不法之利益，將標的物遷移，致生損害於債權人
，處有期徒刑貳月，如易科罰金以佰元折算壹日。
    事  實
甲○○於民國( 下同 )八十五年十二月三十一日，以動產擔保交易附條件買賣之方式
，向裕融企業股份有限公司( 以下簡稱裕融公司 )購買Ｇ六－四四七八號汽車一部，
為動產擔保交易之債務人。約定總價金新台幣( 下同 )七十二萬九千六百元，分四十
八期給付，每月一期，標的物存放地點為花蓮縣鳳林鎮○○路二十五號，在價金未付
清之前，標的物所有權仍屬於出賣人所有，買受人僅得依約占有使用，不得任意遷移
或為其他處分。乃甲○○在取得標的物後，僅付款二十五期，自八十八年二月二十八
日第二十六期起即拒不付款，意圖為自己不法之利益，將該標的物遷移不知去向，致
裕融公司派員至指定存放處即甲○○住處查詢均無所獲，致生損害於裕融公司。
案經裕融公司訴請臺灣花蓮地方法院檢察署檢察官偵查，認以簡易判決處刑為宜，經
原審法院適用通常程序判決。
    理  由
一訊之被告甲○○矢口否認有前揭犯行，辯稱：「告訴人同意由伊子在外地使用該車
  」云云。惟查前揭事實已據被害人裕融公司代理人蔡耀州於偵查中指述甚詳，被告
  亦坦承前揭車子係附條件買賣，及將車交予其子在外地使用並自八十八年二月起未
  繳納分期款等事實不諱，並有附條件買賣契約書，設定動產擔保書在卷可稽，被告
  於被害人公司派員前往其住所查詢時，一再隱匿標的物之真實使用情形及存放地點
  ，於告訴人提出告訴後，仍拒不將車交還，任令其子在外駕車違規，違規罰金高達
  九萬一千二百元，並欠繳燃料費一萬二千四百二十元( 見卷內違規單據 )，令告訴
  人花費鉅大人力，物力，嗣於苗栗地區查得標的物，始依法取回，被告顯有得不法
  利益之意圖，並已致被害人發生損害，被告所辯顯諉卸刑責之詞，不足採信，事證
  明確，被告犯行足以認定。
二核被告所為係犯動產擔保交易法第三十八條之罪，應依法論科。原審未詳加審究，
  遽以係屬民事糾紛而諭知被告無罪，自有可議。公訴人上訴意旨執此指摘原判決不
  當，為有理由，應將原判決撤銷改判。爰審酌被告為初犯，行為後一再否認犯罪，
  並無悔意及被害人所受損害之程度等一切情狀，量處有期徒刑二月，同時諭知易科
  罰金之折算標準，以示懲儆。
據上論斷：應依刑事訴訟法第三百六十九條第一項前段、第三百六十四條、第二百九
十九條第一項前段，動產擔保交易法第三十八條，刑法第十一條前段、第四十一條，
罰金罰鍰提高標準條例第一條前段、第二條，判決如主文。
本案經檢察官翟光軍到庭執行職務。
中      華      民      國      八十九      年    一      月    卅一    日
                                    審判長法官  吳  鴻  章
                                          法官  黃  永  祥
                                          法官  莊  謙  崇
右正本證明與原本無異。
本件不得上訴。
                                        書記官  劉  夢  蕾
中      華      民      國      八十九      年    二      月    一      日


司法院資訊處製作；財團法人民間司法改革基金會備份。
